臺灣基隆地方法院刑事判決　　　　　　　96年度訴字第1109號
公　訴　人　臺灣基隆地方法院檢察署檢察官
被　　　告　丙○○
　　　　　　　　　　（現於臺灣基隆監獄基隆分監另案執行中
上列被告因偽造文書等案件，經檢察官提起公訴（96年度偵字第
5288號），因被告於準備程序中為有罪之陳述，經本院合議庭裁
定由受命法官獨任行簡式審判程序，本院判決如下︰
    主  文
丙○○竊盜，處有期徒刑參月；又行使偽造私文書，處有期徒刑
柒月，於北基加油站之簽帳單上偽造之「乙○○」署押共玖枚，
沒收；又行使偽造私文書，處有期徒刑參月，於駿車坊汽車材料
行之簽帳單上偽造之「乙○○」署押共貳枚（一式二聯），沒收
；又對於業務上所持有之物，意圖為自己不法之所有而侵占自己
持有他人之物，處有期徒刑有柒月。應執行有期徒刑壹年肆月，
於北基加油站之簽帳單上偽造之「乙○○」署押共玖枚、駿車坊
汽車材料行之簽帳單上偽造之「乙○○」署押共貳枚（含複寫於
商店存根聯之壹枚），均沒收。
    事實及理由
一、本件犯罪事實、證據及所適用之法條欄均引用檢察官起訴書
    之記載（如附件），並補充、更正如下：
  (1)犯罪事實欄一第12行「施用詐術」等字補充為「接續施用詐
    術」等字。
  (2)犯罪事實欄一第15行「偽造乙○○之署押」補充為「接續偽
    造乙○○之署押」。
  (3)犯罪事實欄一第15行「再將消費者交付之現金據為己有」等
    字，更正為「另意圖為自己不法之所有，於消費者給付加油
    款項後，將業務上所持有之上開加油款項，接續侵占入己，
    致生損害於北基加油站」。
  (4)犯罪事實欄一第19行「又於」等字更正為「又另基於意圖為
    自己不法所有之詐欺及偽造文書之犯意，於」。
  (5)犯罪事實欄一倒數第8行「署押1枚於簽帳單」等字更正為「
    署押2枚於簽帳單（該簽帳單為1式2聯，含複寫於商店存根
    聯之1枚）」。
  (6)證據補充「被告於本院中之自白」。
  (7)所適用之法條欄補充：「被告另犯有刑法第336條第2項之業
    務侵占罪，被告於96年9月9日、同年月10日於北基加油站施
    用詐術，持乙○○之信用卡在簽帳單上偽造乙○○之署押，
    因其犯罪時間密接、犯罪地點及被害人均相同，應認其出於
    單一犯意而為之，屬接續犯。另被告在北基加油站內利用其
    職務之便，於上開時間趁消費者加油時，先偽造乙○○之簽
    帳單後，再侵占消費者所給付之現金，因其犯罪時間密接，
    犯罪地點相同，被害人均為北基加油站，亦堪認該業務侵占
    犯行亦為其基於單一犯意而為之，應屬接續犯。又被告在北
    基加油站內偽造乙○○簽帳單後，僅一次交由北基加油站彙
    整後，向聯邦商業銀行請款，故其在北基加油站係 1次行使
    偽造私文書」。
  (8)起訴書證據並所犯法條欄二倒數第 3行「又被告上開竊盜犯
    行及10次行使偽造私文書犯行，犯意各別，行為互殊，請分
    論併罰」等字刪除，應更正為「被告所犯之1次竊盜、2次行
    使偽造私文書（1次在北基加油站內、1次在駿車坊汽車材料
    行內）、 1次業務侵占犯行，犯意各別，行為互殊，應予分
    論併罰」。
  (9)起訴書證據並所犯法條欄二最後 1行「偽造之署押10枚」更
    正為「偽造之署押共11枚（含被告在駿車坊汽車材料行之簽
    帳單上複寫於商店存根聯之1枚）」。
二、據上論斷，應依刑事訴訟法第299條第1項前段、第273條之
    1第1項、第310條之2、第454條，刑法第210條、第216條、
    第320條第1項、第336條第2項、第339條第1項、第219條、
    第51條第5款、第55條，刑法施行法第1條之1，判決如主文
    。
本案經檢察官甲○○到庭執行職務。
中　　華　　民　　國　　96　　年　　12　　月　　31　　日
                  刑事第三庭法    官  鄭培麗
以上正本證明與原本無異。
如不服本判決應於收受本判決後10日內向本院提出上訴書狀，敘
述上訴理由，其未敘述上訴理由者，並得於提起上訴後10日內向
本院補提理由書狀（均須按他造當事人之人數附繕本）「切勿逕
送上級法院」。
中　　華　　民　　國　　96　　年　　12　　月　　31　　日
                            書 記 官  潘端典
附錄論罪法條：
刑法第320條第1項
    意圖為自己或第三人不法之所有，而竊取他人之動產者，為
    竊盜罪，處5年以下有期徒刑、拘役或5百元以下罰金。
刑法第216條
    行使第210條至第215條之文書者，依偽造、變造文書或登載
    不實事項或使登載不實事項之規定處斷。
刑法第210條
    偽造、變造私文書，足以生損害於公眾或他人者，處5年以
    下有期徒刑。
刑法第339條第1項
    意圖為自己或第三人不法之所有，以詐術使人將本人或第三
    人之物交付者，處5年以下有期徒刑、拘役或科或併科1千元
    以下罰金。
附件：
臺灣基隆地方法院檢察署檢察官起訴書
　　　　　　　　　　　　　　　　　　　96年度偵字第5288號
　　被　　　告　丙○○　男　24歲（民國○○年○月○○日生）
　　　　　　　　　　　　住臺北縣八里鄉○○村○○路32號
                        （現在基隆分監執行中）
　　　　　　　　　　　　國民身分證統一編號：Ｚ000000000號
上列被告因竊盜等案件，已經偵查終結，認應該提起公訴，茲將
犯罪事實及證據並所犯法條分敘如下：
        犯  罪  事  實
一、丙○○意圖為自己不法之所有，於民國96年8 月23日中午12
    時許，前往乙○○開設於基隆市○○區○○路263 號之7-11
    便利商店應徵，在填寫履歷表時，竟趁店員許淑貞處理進貨
    事宜疏於注意之機會，進入店後方門未關上之辦公室，竊取
    乙○○所有、置放在辦公桌抽屜內之聯邦商業銀行信用卡1
    張（卡號為0000000000000000），得手後旋離開該辦公室並
    佯為交付履歷表後離去上址。嗣丙○○至址設於基隆市○○
    區○○路199 號「北基加油站股份有限公司基隆加油站（下
    稱「北基加油站」）」擔任工讀生，竟利用職務之便，於96
    年9月9日14時35分、18時23分、96年9 月10日10時47分、16
    時21分、21時9分、96年9 月11日15時7分、15時18分、16時
    41分、20時57分，趁有消費者付現加油之機會，施用詐術冒
    充乙○○分別盜刷新台幣（下同）1310元、2000元、1400元
    、1000元、1000元、1000元、700 元、1000元、1200元，並
    偽造乙○○之署押各1 枚於簽帳單，再將消費者交付之現金
    據為己有，嗣將簽帳單交由「北基加油站」彙整後向聯邦商
    業銀行請款，致聯邦商業銀行誤認係乙○○本人消費而陷於
    錯誤代為墊付消費款項，足以生損害於乙○○及聯邦商業銀
    行。又於96年9 月12日13時49分許，持竊得之乙○○信用卡
    至址設於基隆市中山區○○○路6 號「駿車坊汽車材料行」
    ，施用詐術冒充乙○○盜刷購買售價7500元之冠軍牌汽車HI
    D大燈材料，並偽造乙○○之署押1枚於簽帳單後，持以行使
    交付予店員高慧妮，以供核對信用卡背面簽名，致高慧妮誤
    認係乙○○本人消費而陷於錯誤，交付冠軍牌汽車HID 大燈
    材料1 組，且使聯邦商業銀行於「駿車坊汽車材料行」請款
    時代為墊付消費款項，足以生損害於乙○○、聯邦商業銀行
    及「駿車坊汽車材料行」確認持卡人身分之正確性。嗣乙○
    ○接獲聯邦商業銀行通知後得悉上開信用卡不見並遭盜刷，
    旋報警循線查獲。
二、案經基隆市警察局第四分局報告偵辦。
        證  據  並  所  犯  法  條
一、證據清單與待證事實
    ┌───┬─────────┬──────────┐
    │ 編號 │ 證  據  名  稱   │  證  明  事  實    │
    ├───┼─────────┼──────────┤
    │  (一)  │被告丙○○之供述  │(1)於警詢時坦承全部犯│
    │      │                  │  罪事實            │
    │      │                  │(2)於偵查中矢口否認上│
    │      │                  │  情，辯稱係遭警逼迫│
    │      │                  │  承認，惟供承上開│
    │      │                  │  9 筆在「北基加油站│
    │      │                  │  」之盜刷紀錄均係發│
    │      │                  │  生在其工作之時間及│
    │      │                  │  其服務之加油島；│
    │      │                  │  其曾於96年9 月12日│
    │      │                  │  13時49分許，至「駿│
    │      │                  │  車坊汽車材料行」購│
    │      │                  │  買7500元之汽車大燈│
    ├───┼─────────┼──────────┤
    │  (二)  │證人即製作筆錄警員│被告在警局未遭逼迫或│
    │      │林志祥、廖文維之證│刑求之事實          │
    │      │述                │                    │
    ├───┼─────────┼──────────┤
    │  (三)  │證人乙○○之證述  │(1)被告曾至其開設之7-│
    │      │                  │  11便利商店應徵    │
    │      │                  │(2)其所有之上開聯邦商│
    │      │                  │  業銀行信用卡於上揭│
    │      │                  │  時、地遭盜刷上開金│
    │      │                  │  額之事實          │
    ├───┼─────────┼──────────┤
    │  (四)  │證人許淑貞之證述  │被告曾於96年8 月23日│
    │      │                  │至基隆市○○區○○路│
    │      │                  │263 號之7-11便利商店│
    │      │                  │應徵之事實          │
    ├───┼─────────┼──────────┤
    │  (五)  │證人林啟違之證述，│被告曾於96年8 月23日│
    │      │被告姓名更改資料  │至基隆市○○區○○路│
    │      │                  │263 號之7-11便利商店│
    │      │                  │應徵之事實          │
    ├───┼─────────┼──────────┤
    │  (六)  │證人即「北基加油站│上開9 筆在「北基加油│
    │      │」站長鄭金慈之證述│站」之盜刷紀錄均係發│
    │      │，「北基加油站」出│生在被告工作之時間及│
    │      │勤狀況表、基隆站工│被告服務之加油島    │
    │      │讀生交班表        │                    │
    ├───┼─────────┼──────────┤
    │  (七)  │證人高慧妮之證述  │被告於96年9 月12日13│
    │      │                  │時49分許，持上開信用│
    │      │                  │卡至「駿車坊汽車材料│
    │      │                  │行」盜刷7500元購買汽│
    │      │                  │車HID 大燈材料，並以│
    │      │                  │被害人乙○○之名義申│
    │      │                  │辦會員卡之事實      │
    ├───┼─────────┼──────────┤
    │  (八)  │「北基加油站」簽帳│被告於上揭時、地行使│
    │      │單9 紙、「駿車坊汽│偽造私文書並詐欺之事│
    │      │車材料行」簽帳單1 │實                  │
    │      │紙                │                    │
    ├───┼─────────┼──────────┤
    │  (九)  │「駿車坊汽車材料行│被告於96年9 月12日13│
    │      │」監視器攝得畫面翻│時49分許，持信用卡至│
    │      │拍照片9 張        │「駿車坊汽車材料行」│
    │      │                  │消費之事實          │
    ├───┼─────────┼──────────┤
    │  (十)  │「駿車坊汽車材料行│被告於96年9 月12日，│
    │      │」會員資料表、會員│持被害人乙○○之信用│
    │      │零售明細報表      │卡盜刷購買汽車大燈材│
    │      │                  │料，並以被害人乙○○│
    │      │                  │之名義申辦會員卡之事│
    │      │                  │實                  │
    └───┴─────────┴──────────┘
二、核被告所為，係犯刑法第320條第1 項之竊盜、第216條、第
    210條之行使偽造私文書及第339條第1 項之詐欺取財罪嫌。
    其偽造署押係偽造私文書之部分行為，偽造私文書後復持以
    行使，偽造私文書之低度行為應為行使偽造私文書之高度行
    為所吸收，均不另論罪。被告以一行為同時觸犯刑法第216
    條、第210條之行使偽造私文書及第339條第1 項之詐欺取財
    罪嫌，為想像競合犯，請依刑法第55條之規定從一重之行使
    偽造私文書罪處斷。又被告上開竊盜犯行及10次行使偽造私
    文書犯行，犯意各別，行為互殊，請分論併罰。又卷附被告
    偽造之署押10枚，請依刑法第219條之規定宣告沒收。
三、依刑事訴訟法第251條第1項提起公訴。
    此　致
臺灣基隆地方法院
中　　華　　民　　國　　96　　年　　11　　月　　29　　日
　　　　　　　　　　　　　　　檢察官　丁　○　○
本件正本證明與原本無異
中　　華　　民　　國　　96　　年　　12　　月　　4 　　日
　　　　　　　　　　　　　　　書記官　潘　健　安
附錄所犯法條：
刑法第320條第1項
    意圖為自己或第三人不法之所有，而竊取他人之動產者，為
    竊盜罪，處5年以下有期徒刑、拘役或5百元以下罰金。
刑法第216條
    行使第210條至第215條之文書者，依偽造、變造文書或登載
    不實事項或使登載不實事項之規定處斷。
刑法第210條
    偽造、變造私文書，足以生損害於公眾或他人者，處5年以
    下有期徒刑。
刑法第339條第1項
    意圖為自己或第三人不法之所有，以詐術使人將本人或第三
    人之物交付者，處5年以下有期徒刑、拘役或科或併科1千元
    以下罰金。
